【裁判字號】    95,上易,646
【裁判日期】    951019
【裁判案由】    竊盜
【裁判全文】
臺灣高等法院高雄分院刑事判決         95年度上易字第646號
上  訴  人
即  被  告  乙○○
上列上訴人因竊盜案件，不服臺灣高雄地方法院95年度易字第98
6 號中華民國95年6 月30日第一審判決（起訴案號：臺灣高雄地
方法院檢察署95年度偵字第12991 號、13498 號），提起上訴，
本院判決如下：
     主  文
上訴駁回。
乙○○緩刑年。
     事  實
一、乙○○基於意圖為自己不法所有之概括犯意，先於民國95年
    5 月4 日23時許，攜帶其所有之黑色膠帶1 綑及客觀上足以
    對人體造成危險而足供兇器使用之鐵鉗1 支，騎車牌號碼PH
    Z-841 號機車，至高雄市鼓山區○○○○路70號之「京城康
    橋大樓」前，以鐵鉗剪斷京城建設有限公司所有、連接於該
    處價值新台幣（下同）3,000 元之美術燈電線1 批（總重13
    公斤），得手後，以黑色膠帶捆成5 捆，裝載於機車上，欲
    其騎機車逃離現場之際，為警查覺有異，上前盤查，乙○○
    見狀，加速駛離，惟仍經警於同日23時30分許在高雄市鼓山
    區○○○○路與東三路口攔停，當場扣得黑色膠帶1 綑及鐵
    鉗1 支。後於同年月11日13時30分許，攜帶其所有客觀上足
    以對人體造成危險而足供兇器使用之電工鉗及鐵剪各1 支，
    騎上開機車至高雄縣永安鄉○○村○○路18之1 號旁塭寮內
    ，竊取丙○○所有，放置於該塭寮內之電纜線1 批（粗三相
    電纜線4 綑，總長56公尺; 細三相電纜線2 綑，總長19 公
    尺，價值約3,000 元），得手後，以上開機車載離現場。嗣
    於同日13時50分許，為警在高雄縣永安鄉○○路與保安路口
    處查獲，當場扣得電工鉗及鐵剪各1 支，而查知上情。
二、案經高雄市政府警察局保安大隊及高雄縣政府警察局岡山分
    局移送臺灣高雄地方法院檢察署檢察官偵查起訴。
     理  由
一、上開事實，已據上訴人即被告乙○○於原審、偵審及本院審
    理時供認不諱，核與證人即被害人京城建設有限公司職員甲
    ○○於警訊、偵查中證述及被害人丙○○於警訊時指訴情節
    相符，並有贓物領據2 紙附卷可稽，且有扣案之黑色膠帶1
    綑、鐵鉗、電工鉗及鐵剪各1 支可證。本件事證明確，被告
    犯行足以認定。
二、查本件扣案之鐵鉗、鐵剪及電工鉗均係金屬製品，其質地堅
    硬，且既可用以剪斷電線，自足以傷害人體，被告帶上開
    工具竊取財物，客觀上對人之生命、身體、安全足以構成威
    脅而具有危險性，自屬兇器。核被告所為，係犯帶兇器竊
    盜罪。被告先後2 次加重竊盜行為，時間緊接，所犯罪名相
    同，為連續犯，應論以一罪，並加重其刑。原審因適用刑法
    第56條、第321 條第1 項第3 款、第38條第1 項第2 款規定
    ，審酌被告為圖小利，竟不顧所竊取他人之電線，可能對被
    害人造成重大損失，其犯罪所生之危險性非低，然被告於犯
    後，坦承犯行，頗具悔意，犯後態度良好等一切情狀，量處
    有期徒刑9 月，扣案之黑色膠帶1 綑，及鐵鉗、電工鉗、鐵
    剪各1 支，均為被告所有，此經被告自承在卷，且係供犯罪
    所用之物，應予宣告沒收，認事用法，均無不合，量刑亦屬
    允當。被告上訴，指摘原判決量刑過重，沒有理由，應予駁
    回。
三、被告行為後，刑法第56條連續犯之規定，業於94年1月7日修
    正公布刪除，並於95年7月1日施行，則被告之犯行，因行為
    後新法業已刪除連續犯之規定，此刪除雖非犯罪構成要件之
    變更，但顯已影響行為人刑罰之法律效果，自屬法律有變更
    ，依新法第2條第1項規定，比較新、舊法結果，仍應適用較
    有利於被告之行為時法律即舊法論以連續犯（最高法院95年
    第8 次刑事庭會議決議參照）。又行為後法律有變更者，依
    修正前刑法第2條第1項之規定，以適用裁判時法為原則，如
    行為時法有利於行為人，則例外適用行為時法；依修正後刑
    法第2條第1項規定，以適用行為時法為原則，惟如裁判時法
    有利於行為人，則例外的適用裁判時法。以往實務見解，認
    原判決未及比較適用新舊法時，上訴後，雖比較結果以舊法
    有利於行為人，而原判決別無其他撤銷事由，仍應由本院以
    此為由撤銷改判。惟修正後之規定係以適用行為時法為原則
    ，因此原判決雖未及比較適用，然上訴本院後，經比較新舊
    法，行為後之法律並非較有利於行為人，仍應適用行為時法
    ，則原判決適用行為時法即無不當，自不構成撤銷之事由。
四、被告前未曾因故意犯罪受有期徒刑以上刑之宣告，有臺灣高
    等法院被告前案紀錄表可參。被告於犯後坦承罪行，態度良
    好，且被害人於警訊時均表示不願告訴，本院認被告經此教
    訓，當知警惕，諒無再犯之虞，所宣告之刑以暫不執行為適
    當，爰宣告緩刑3年，以啟自新。
據上論斷，應依刑事訴訟法第368 條、刑法第74條第1 項第1 款
，判決如主文。
本案經檢察官邱榮藏到庭執行職務。
中    華    民    國    95  年    10    月    19      日
                  刑事第二庭    審判長法  官  林正雄
                                      法  官  陳啟造
                                      法  官  黃壽燕
以上正本證明與原本無異。
本件判決不得上訴。
中    華    民    國    95  年    10    月    20      日
                                 書   記  官  高惠珠
附錄本判決論罪科刑法條：
中華民國刑法第321條第1項第3款
（加重竊盜罪）
犯竊盜罪而有左列情形之一者，處6 月以上、5 年以下有期徒刑
：
三  攜帶兇器而犯之者。
                                                      Ｆ


司法院資訊處製作；財團法人民間司法改革基金會備份。
